臺灣高雄地方法院民事裁定　九十年度小上字第一四三號
　　上　訴　人　甲○○
　　被上訴人　　獅子王大樓管理委員會
　　法定代理人　柳佩林
右當事人間請求給付管理費事件，上訴人對於中華民國九十年十月十一日本院高雄簡
易庭九十年度雄小字第一六六一號第一審判決提起上訴，本院裁定如左：
    主  文
上訴駁回。
第二審訴訟費用由上訴人負擔。
    理  由
一、按對於小額程序之第一審裁判之上訴或抗告，非以其違背法令為理由，不得為之
    。又上訴狀內應記載上訴理由，表明(一)原判決所違背之法令及具體內容。(二)依訴
    訟資料可認為原判決有違背法令之具體事實。民事訴訟法第四百三十六條之二十
    四第二項、同條之二十五，分別定有明文。又所謂判決有違背法令，乃指判決不
    適用法規或適用不當，亦為同法第四百六十八條所明定，且此亦為小額事件之上
    訴程序所準用（民事訴訟法第四百三十六條之三十二第二項參照）。而以判決有
    不適用法規或適用不當為上訴理由時，其上訴狀或理由書應有具體之指摘，並揭
    示該法規之條項或內容，若係成文法以外之法則，應揭示該法則之旨趣，倘為司
    法院解釋或最高法院之判例，則應揭示該判解之字號或其內容，如依民事訴訟法
    第四百六十九條所列第一款至第五款事由提起上訴時（第六款未準用，參照同上
    民事訴訟法第四百三十六條之三十二第二項規定），其上訴狀或理由書應揭示合
    於該條款之事實，上訴理由狀如未依此項方法表明者，即難認為已對原判決之違
    背法令有具體之揭示，其上訴自難認為合法（最高法院七十一年台上字第三一四
    號判例要旨參照）。
二、本件上訴人上訴意旨略以：本件被上訴人係對上訴人所有之十八Ｅ、十九Ｅ兩戶
    同時為重複之請求。原審未見及此，竟就十八Ｅ部分為上訴人敗訴之判決，顯有
    重複判決之適用法規不當之違背法令等語。被上訴人則以本件僅就十八Ｅ部分請
    求欠繳之管理費及約定之滯納金，並無所謂雙重請求之問題等語資為抗辯。
三、經查：原審以被上訴人主張之事實業據其提出管理公約、欠繳管理費明細表、建
    物登記簿謄本、高雄市左營區公所函等為證，且上訴人對其就所有該大樓Ｅ十八
    部分每月應繳納新台幣（下同）二千零六元之管理費，及自八十八年八月份迄今
    均未繳納之事實，亦不爭執，並已就本院八十九年度雄小更字第二號事件，被上
    訴人訴請上訴人應繳納之管理費三萬一千六百二十八元、滯納金三萬一千七百元
    計六萬三千三百二十八元，係僅就被告所有該大樓Ｅ十九部分，自八十八年八月
    起至八十九年八月止，按月應繳納之管理費二千三百零六元，及自八十八年十月
    起加計機車位管理費一百五十元所計算，其不及於本件上訴人所有該大樓Ｅ十八
    部分應繳之管理費及滯納金部分，予以指駁說明上訴人所辯不足取，而認被上訴
    人之主張為真，其請求為有理由，為被上訴人勝訴之判決，核無違誤。本件上訴
    人上訴意旨一再執經原審審酌之事實指摘原判決不當，且未表明原判決所違背之
    法令及具體內容及依訴訟資料可認為原判決有違背法令之具體事實，其上訴於法
    自屬不合，應駁回其上訴。
據上論結，本件上訴為不合法，依民事訴訟法第四百三十六條之三十二第二項、四百
四十四條第一項前段、第九十五條、第七十八條，裁定如主文。
中　　　華　　　民　　　國　　九十一　　年　　　二　　　月　　　五　　　日
                              臺灣高雄地方法院民事庭
~B審判長法官
~B法　　　官
~B法　　　官
右為正本係照原本作成。
本裁定不得抗告。
~B法院書記官
中　　　華　　　民　　　國　　九十一　　年　　　二　　　月　　　五　　　日
